【裁判字號】    99,訴,2427
【裁判日期】    990923
【裁判案由】    毒品危害防制條例
【裁判全文】
臺灣臺中地方法院刑事判決              99年度訴字第2427號
公  訴  人  臺灣臺中地方法院檢察署檢察官
被      告  乙○○
上列被告因毒品危害防制條例案件，經檢察官提起公訴（99年度
毒偵字第2631號）及移送併辦（99年度毒偵字第3145號），本院
合議庭裁定由受命法官獨任進行簡式審判程序，判決如下：
    主    文
乙○○施用第一級毒品，累犯，處有期徒刑玖月。扣案之注射針
筒拾支、塑膠空袋壹大包，均沒收。
    犯罪事實
一、乙○○曾因施用毒品案件，經送觀察、勒戒後，認有繼續施
    用毒品之傾向，令入戒治處所強制戒治，於民國92年10月29
    日停止戒治，所餘戒治期間付保護管束，至93年4月20日保
    護管束期滿，由臺灣臺中地方法院檢察署檢察官以93年度戒
    毒偵字第147號為不起訴處分；五年內又因施用毒品案件，
    經臺灣高等法院臺中分院93年度上訴字第1912號判處有期徒
    刑七月，及本院95年度訴字第434號判處有期徒刑一年、八
    月，後減刑為有期徒刑六月、四月，應執行有期徒刑九月又
    十五日，分別於94年5月19日及96年6月18日執行完畢。再因
    毒品危害防制條例案件，經本院97年度訴字第2927號判處有
    期徒刑一年一月，於98年12月23日執行完畢，仍不知悔改。
    復基於施用第一級毒品之犯意，於99年7月6日10時許，在臺
    中縣神岡鄉○○街336巷60號住處，以注射針筒注入體內之
    方式，施用第一級毒品海洛因1次。嗣於99年7月7日7時40許
    ，為警在上址執行搜索查獲，並扣得注射針筒10支、塑膠空
    袋1大包。
二、案經臺中縣警察局移送臺灣臺中地方法院檢察署檢察官偵查
    起訴及移送併辦。
    理    由
一、本件被告乙○○所犯係死刑、無期徒刑、最輕本刑為三年以
    上有期徒刑以外之罪，其於準備程序中就被訴事實為有罪之
    陳述，經告知簡式審判程序之旨，並聽取公訴人及被告之意
    見後，本院合議庭認為適宜而裁定由受命法官獨任進行簡式
    審判程序，先予敘明。
二、上揭犯罪事實，業據被告乙○○坦承不諱，並有注射針筒10
    支、塑膠空袋1大包扣案可稽，且被告於前開時地為警查獲
    ，經採其尿液送驗結果，嗎啡呈陽性反應，復有臺中縣警察
    局委託鑑驗尿液代號與真實姓名對照表及詮昕科技股份有限
    公司濫用藥物尿液檢驗報告附卷佐憑，足徵被告之自白供述
    與事實相符。又被告曾因施用毒品案件，經送觀察、勒戒後
    ，認有繼續施用毒品之傾向，92年10月29日停止戒治，所餘
    戒治期間付保護管束，至93年4月20日保護管束期滿，由臺
    灣臺中地方法院檢察署檢察官以93年度戒毒偵字第147號為
    不起訴處分；五年內復因施用毒品案件，經臺灣高等法院臺
    中分院93年度上訴字第1912號判處有期徒刑七月，及本院95
    年度訴字第434號判處有期徒刑一年、八月，後減刑為有期
    徒刑六月、四月，應執行有期徒刑九月又十五日，分別於94
    年5月19日及96年6月18日執行完畢等情，亦有台灣高等法院
    被告前案紀錄表、入出監資料在卷足參。本件事證明確，被
    告犯行已堪認定。
三、核被告所為，係犯毒品危害防制條例第10條第1項之施用第
    一級毒品罪。其因施用而持有第一級毒品之低度行為，已為
    施用之高度行為所吸收，不另論罪，檢察官移送併辦部分與
    起訴部分係同一犯罪事實。又被告曾因毒品危害防制條例案
    件，經本院97年度訴字第2927號判處有期徒刑一年一月，於
    98年12月23日執行完畢（見卷附台灣高等法院被告前案紀錄
    表），五年以內故意再犯本件有期徒刑以上之罪，為累犯，
    應依刑法第47條第1項規定加重其刑。另本件係警方根據王
    傳璟與被告之通聯譯文，得知被告多次撥打電話向王傳璟購
    買第一級毒品海洛因，因而聲請本院核發搜索票而查獲，被
    告於警詢時雖指稱其施用第一級毒品海洛因之來源為王傳璟
    ，惟王傳璟販賣第一級毒品海洛因予被告之情，既為警方監
    聽王傳璟之行動電話所查悉，被告自無毒品危害防制條例第
    17條第1項之適用，附予說明。爰審酌被告曾經觀察勒戒、
    強制戒治，並有毒品危害防制條例前科，仍無視於國家對杜
    絕毒品犯罪之禁令，繼續施用第一級毒品海洛因，顯不知悔
    改，施用毒品本身係屬自戕行為，危害施用者身心健康，具
    有成癮性、依賴性，對社會治安之影響非重，被告事後坦承
    上情，態度尚佳等一切情狀，處以如主文所示之刑。扣案之
    注射針筒10支、塑膠空袋1大包，係被告所有，供其施用第
    一級毒品海洛因所用，應依刑法第38條第1項第2款宣告沒收
    。
據上論斷，應依刑事訴訟法第273條之1第1項、第299條第1項前
段，毒品危害防制條例第10條第1項，刑法第11條前段、第47條
第1項、第38條第1項第2款，判決如主文。
本案經檢察官甲○○到庭執行職務。
中    華    民    國     99    年    9    月    23    日
                  刑事第六庭    法  官  鍾堯航
以上正本證明與原本無異。
如不服本判決應於收受判決後10日內向本院提出上訴書狀，並應
敘述具體理由；其未敘述上訴理由者，應於上訴期間屆滿後20日
內向本院補提理由書（均須按他造當事人之人數附繕本）「切勿
逕送上級法院」。
                                書記官  吳淑願
中    華    民    國    99    年    9     月    23    日
附錄本案論罪科刑法條全文
毒品危害防制條例第10條第1項：
施用第一級毒品者，處六月以上五年以下有期徒刑。

司法院資訊處製作；財團法人民間司法改革基金會備份。
